臺灣高等法院臺中分院刑事裁定
111年度聲字第2233號
聲  請  人  臺灣高等檢察署臺中檢察分署檢察官     
受  刑  人  許松德




上列聲請人因受刑人妨害性自主案件，聲請停止強制治療（聲請
案號：111年度執聲字第988號），本院裁定如下：
    主  文
甲○○停止強制治療。
    理  由
一、聲請意旨略以：受刑人甲○○（以下稱受刑人）前因妨害性自
    主案件，經貴院106年度聲字第1965號裁定刑後強制治療確
    定，業經臺灣南投地方檢察署於民國106年12月28日以106年
    度執保字第52號保安處分執行指揮書令入法務部矯正署臺中
    監獄附設培德醫院執行迄今已滿4年10月有餘。茲據法務部
    矯正署臺中監獄函以：該受刑人在執行期間，經刑後強制治
    療評估小組鑑定評估會議認為再犯危險明顯降低，決議通過
    結案鑑定評估，並檢送刑後強制治療結案鑑定及評估結果報
    告書、刑後強制治療受刑人處遇評估報告書、再犯危險評估
    報告書、保安處分執行指揮書、前開裁定及會議紀錄（節本
    ）等相關資料，請求停止強制治療。經核尚屬實，爰依刑法
    第91條之1第2項及刑事訴訟法第481條第1項規定，聲請裁定
    停止強制治療等語。
二、按犯第221條至第227條、第228條、第229條、第230條、第2
    34條、第332條第2項第2款、第334條第2款、第348條第2項
    第1款及其特別法之罪，而有下列情形之一者，得令入相當
    處所，施以強制治療：一、徒刑執行期滿前，於接受輔導或
    治療後，經鑑定、評估，認有再犯之危險者；二、依其他法
    律規定，於接受身心治療或輔導教育後，經鑑定、評估，認
    有再犯之危險者。前項處分期間至其再犯危險顯著降低為止
    ，執行期間應每年鑑定、評估有無停止治療之必要，刑法第
    91條之1定有明文。次按依刑法第86條第3項但書、第87條第
    3項但書、第88條第2項但書、第89條第2項但書或第98條第1
    項前段免其處分之執行，第87條第3項前段許可延長處分，
    第93條第2項之付保護管束，或第98條第1項後段、第2項、
    第3項免其刑之執行，及第99條許可處分之執行，由檢察官
    聲請該案犯罪事實最後裁判之法院裁定之，第91條之1第1項
    之施以強制治療及同條第2項之停止強制治療，亦同，刑事
    訴訟法第481條第1項亦有明文。
三、經查：　　
  ㈠受刑人因妨害性自主案件，經臺灣南投地方法院以102年度侵
    訴字第10號判決判處有期徒刑10月，受刑人不服提起上訴，
    經本院以102年度侵上訴字第172號判決駁回上訴，再經最高
    法院以103年度台上字第2271號判決駁回上訴確定。嗣臺灣
    高等檢察署臺中檢察分署檢察官向本院聲請定應執行刑，與
    同案他罪經本院以106年度聲字第1747號裁定定其應執行有
    期徒刑1年2月確定在案，受刑人業於106年3月3日入監執行
    等情，有臺灣高等法院被告前案紀錄表在卷可稽，是本案犯
    罪事實最後裁判之法院為本院，先予敘明。
  ㈡受刑人在監執行期間，經臺灣高等檢察署臺中檢察分署檢察
    官向本院聲請刑後強制治療之保安處分，經本院以106年度
    聲字第1965號裁定受刑人應於刑之執行完畢後令入相當處所
    ，施以強制治療，期間至其再犯危險顯著降低為止，執行期
    間應每年鑑定、評估有無停止治療之必要，受刑人抗告後，
    經最高法院以106年度台抗字第1075號裁定駁回抗告確定，
    再經臺灣南投地方檢察署於106年12月28日以106年度執保律
    字第52號保安處分執行指揮書，令受刑人於107年1月2日入
    法務部矯正署臺中監獄附設培德醫院執行強制治療，嗣於執
    行期間，受刑人經法務部矯正署臺中監獄附設培德醫院111
    年度第9次刑後強制治療處所治療評估小組會議，決議再犯
    危險顯著降低乙節，有法務部矯正署臺中監獄111年10月19
    日中監教字第11161019830號函檢附該受刑人之刑後強制治
    療鑑定及評估結果報告書、收容人評估報告書、刑後強制治
    療受刑人處遇評估報告書、臺灣南投地方檢察署檢察官保安
    處分執行指揮書、本院106年度聲字第1965號裁定、最高法
    院106年度台抗字第1075號裁定及前揭會議紀錄（節本）等
    在卷可稽。
　㈢本院審閱上開文件，於111年10月14日「刑後強制治療鑑定及
    評估結果報告書」之「再犯危險性鑑定結果」中，顯示治療
    後Static-99（註：Static-99評估來源為個案過去犯罪歷史
    因素，分數不會因治療而改變）總分為6分（高程度）、MnS
    OST-R（註：MnSOST-R總分為靜態因子與動態因子相加結果
    ，僅動態因子部分會隨治療而有改變，動態因子分數範圍為
    -4~+9，分數越低風險越低）總分為-1分（低程度），而無
    繼續強制治療之必要，認檢察官聲請裁定受刑人停止強制治
    療，並無不合，應予准許。
據上論斷，應依刑事訴訟法第481條第1項、刑法第91條之1第2項
，裁定如主文。
中　　華　　民　　國　　111 　年　　11　　月　　21　　日
            刑事第八庭    審判長法　官　張  靜  琪
                                法　官　黃  小  琴
                                法　官　郭  瑞  祥 
以上正本證明與原本無異。
如不服本裁定，得於收受送達後五日內向本院提出抗告書狀（須
附繕本）。因疫情而遲誤不變期間，得向法院聲請回復原狀。

                                書記官  洪  玉  堂
　　　　　　　　　　　　　　　　
中　　華　　民　　國　　111 　年　　11　　月　　21　　日